宣示判決筆錄
原      告  富邦產物保險股份有限公司

法定代理人  羅建明  
訴訟代理人  林揚軒  
            何正偉  
被      告  高名振  
上列當事人間111年度中小字第1156號請求侵權行為損害賠償（
交通）事件，於中華民國111年4月22日上午9時40分整在臺灣臺
中地方法院臺中簡易庭宣示判決，出席職員如下：
    法      官  林筱涵
    書  記  官  張峻偉
朗讀案由。
法官朗讀主文宣示判決如下：
    主      文
被告應給付原告新臺幣壹萬壹仟伍佰肆拾壹元，及自民國一一○
年十一月十五日起至清償日止，按週年利率百分之五計算之利息
。
訴訟費用新臺幣壹仟元由被告負擔。
本判決得假執行。
    事實及理由之要領
一、原告主張：被告於民國108年8月27日11時24分許，駕駛車牌
    號碼000-000號營業小客車，行經臺中市○區○○路0000號前，
    因開啟車門不當之過失，碰撞原告所承保、訴外人林淑玲所
    駕駛，且為其所有之車牌號碼000-0000號自用小客車（下稱
    系爭車輛），致系爭車輛受損，修復費用共計新臺幣（下同
    ）22,355元（含工資費用9,385元、零件費用12,970元），
    而系爭車輛受損部分業由原告依保險契約予以理賠。為此，
    爰依保險法第53條之規定及侵權行為之法律關係，請求被告
    賠償上開零件折舊後之修復費用11,541元，並聲明：被告應
    給付原告11,541元，及自起訴狀繕本送達翌日起至清償日止
    ，按週年利率百分之5計算之利息。
二、上開原告主張之事實，業據其提出道路交通事故初步分析研
    判表【記載被告有開啟車門不當而肇事之肇事原因、林淑玲
    尚未發現肇事因素】、現場圖、當事人登記聯單、行車執照
    、理賠申請書、估價單、車損照片、統一發票為證，並經本
    院向臺中市政府警察局第一分局調取本件交通事故之道路交
    通事故現場圖、調查報告表、調查紀錄表、當事人登記聯單
    、初步分析研判表、舉發違反道路交通管理事件通知單、補
    充資料表、現場及車損照片核閱無誤。被告已於相當時期受
    合法之通知，而於言詞辯論期日不到場，亦未提出準備書狀
    爭執，依民事訴訟法第436條之23準用第436條第2項適用第2
    80條第3項、第1項之規定，視同自認。從而，原告依保險法
    第53條之規定及侵權行為之法律關係，請求被告給付零件折
    舊後之修復費用11,541元（即工資費用9,385元、零件費用2
    ,156元），及自起訴狀繕本送達翌日即110年11月15日起（
    見本院卷第79頁送達證書）至清償日止，按週年利率百分之
    5計算之利息，為有理由，應予准許。
三、訴訟費用負擔及假執行宣告之依據：民事訴訟法第78條、第
    436條之19第1項、第436條之20。
　
民事訴訟法第436條之24第2項：
對於本判決之上訴，非以違背法令為理由，不得為之。
如對本判決上訴，須於判決送達後20日內向本院提出上訴狀，並
須表明原判決所違背之法令及其具體內容與依訴訟資料可認為原
判決有違背法令之具體事實之上訴理由（均須按他造當事人之人
數附繕本）。
中　　華　　民　　國　　111 　年　　4 　　月　　22　　日
                  臺灣臺中地方法院臺中簡易庭
                                  法  官  林筱涵
                                  書記官  張峻偉
以上正本證明與原本無異。
中　　華　　民　　國　　111 　年　　4 　　月　　22　　日
                                  書記官  張峻偉